【裁判字號】    98,抗,394
【裁判日期】    981222
【裁判案由】    聲請撤銷緩刑
【裁判全文】
臺灣高等法院高雄分院刑事裁定           98年度抗字第394號
抗  告  人  臺灣屏東地方法院檢察署檢察官
受  刑  人  甲○○
上列抗告人因聲請撤銷緩刑案件，不服臺灣屏東地方法院中華民
國98年10月26日裁定（98年度撤緩字第94號），提起抗告，本院
裁定如下：
    主  文
原裁定撤銷。
甲○○緩刑撤銷。
    理  由
一、抗告意旨略以：受刑人前於97年4 月30日因犯業務過失致人
    於死罪及駕駛動力交通工具肇事致人於死而逃逸罪，經原審
    法院於98年2 月24日以97年度交訴字第119 號判決各判處罪
    刑，並定應執行有期徒刑10月，緩刑4 年及應向指定公益團
    體、地方自治團體或社區提供120 小時之義務勞務，緩刑期
    間並付保護管束，於98年3 月23日確定在案。另受刑人於緩
    刑前之97年5 月23日犯服用酒類不能安全駕駛動力交通工具
    而駕駛罪，經臺灣南投地方法院以98年度審投交簡字第333
    號判決判處罰金新臺幣（下同）6 萬元，於98年8 月3 日確
    定。受刑人前後2 案同屬駕車侵害社會安全，且受刑人於97
    年4 月30日犯業務過失致人於死罪等2 罪後，相隔不到1 個
    月，復於97年5 月23日酒後駕車而犯公共危險罪，顯然對社
    會安全觀念淺薄，足認原宣告之緩刑難收預期效果，而有執
    行刑罰之必要。原審裁定駁回撤銷緩刑之聲請，即有未當。
二、按受緩刑之宣告，而於緩刑期前因故意犯他罪，而在緩刑期
    內受6 月以下有期徒刑、拘役或罰金之宣告確定，足認原宣
    告之緩刑難收其預期效果，而有執行刑罰之必要者，得撤銷
    其宣告，刑法第75條之1 第1 項第1 款定有明文。又中華民
    國98年5 月19日刑法修正施行前，受緩刑之宣告，98年5 月
    19日修正刑法施行後，仍在緩刑期內者，適用98年5 月19日
    修正施行之刑法第75條及第75條之1 規定，刑法施行法第6
    之1 條第2 項定有明文。
三、經查，受刑人前於97年4 月30日因犯業務過失致人於死罪及
    駕駛動力交通工具肇事致人於死而逃逸罪，經原審法院於98
    年2 月24日以97年度交訴字第119 號判決各判處罪刑，並定
    應執行有期徒刑10月，緩刑4 年及應向指定公益團體、地方
    自治團體或社區提供120 小時之義務勞務，緩刑期間並付保
    護管束，於98年3 月23日確定執行；又於97年5 月23日犯服
    用酒類不能安全駕駛動力交通工具而駕駛罪，經臺灣南投地
    方法院於98年7 月13日以98年度審投交簡字第333 號判決判
    處罰金6 萬元，於98年8 月3 日確定；有上開判決及被告前
    案紀錄表在卷足憑；是受刑人於業務過失致死等罪緩刑宣告
    前因故意犯服用酒類不能安全駕駛動力交通工具而駕駛罪，
    而在緩刑期內受罰金之宣告確定，自堪認定。再受刑人前因
    執行駕車業務因過失致人於死後，未及時救護被害人，反而
    駕車逃逸，幸經路人記下受刑人車牌始循線查獲，受刑人對
    執行駕駛業務所應注意之公共安全已有疏失在先，復於駕車
    肇事致人受傷後未負救護義務而逃逸，造成被害人死亡結果
    ，受刑人疏忽公共安全及漠視他人生命身體安全，惡性已屬
    非輕，然受刑人未記取教訓，於相隔20餘日，無視自己飲酒
    後已不能安全駕車，仍貿然駕車，危害行車公共安全，受刑
    人顯然對用路公共安全輕忽不在意，實難認受刑人之緩刑可
    收預期效果，自有執行刑罰之必要。從而，原審裁定駁回撤
    銷緩刑之聲請，即有未當。抗告人抗告意旨，為有理由，自
    應由本院撤銷原裁定，並諭知受刑人之緩刑撤銷。
四、依刑事訴訟法第413 條，裁定如主文。
中    華    民    國    98    年    12    月    22    日
                  刑事第八庭    審判長法  官   洪兆隆
                                      法  官   張盛喜
                                      法  官   郭玫利
上正本證明與原本無異。
不得再抗告。
中    華    民    國    98    年    12    月    22    日
                                      書記官   楊茱宜


司法院資訊處製作；財團法人民間司法改革基金會備份。
